【裁判字號】    89,簡上,24
【裁判日期】    890621
【裁判案由】    毒品危害防制條例
【裁判全文】
臺灣士林地方法院刑事判決                          八十九年度簡上字第二四號
    上    訴  人  臺灣士林地方法院檢察署檢察官
    上訴人即被告  甲○○
右上訴人因違反毒品危害防制條例案件，不服本院士林簡易庭八十八年度士簡字第九
四一號中華民國八十八年十一月二十六日第一審刑事簡易判決（聲請案號：八十八年
度毒偵緝字第二一四號），提起上訴，暨函請併案審理（八十八年度毒偵字第五一八
號），本院管轄之第二審合議庭判決如左：
    主  文
原判決撤銷。
甲○○連續施用第二級毒品，累犯，處有期徒刑陸月，如易科罰金以佰元折算壹日
甲○○上訴部分駁回。
    事  實
一、甲○○於民國八十三年八月間因違反麻醉藥品管理條例及藥事法案件，經法院判
    處有期徒刑六月及五月，並定應執行刑十月確定，嗣又因違反麻醉藥品管理條例
    ，經法院判處有期徒刑七月確定，二案接續執行，並於八十五年八月二十三日執
    行完畢。復因施用毒品案件，經本院裁定送觀察、勒戒後，認無繼續施用毒品之
    傾向，由台灣士林地方法院檢察署檢察官於八十七年六月二十六日以八十七年度
    偵五０七七號不起訴處分及本院就其施用毒品部分，於八十七年九月十八日以八
    十六年訴字第九八二號判決免刑確定（上二案件，甲○○僅執行一次觀察勒戒）
    ，竟不知悔改，復基於概括犯意，自八十七年十二月二十三日上午起至八十八年
    八月二十九日上午止，在台北縣、市之不詳工地，連續多次施用第二級毒品安非
    他命。嗣首於八十七年十二月二十四日上午十時五十分許，在其台北市○○區○
    ○街五七巷十六之一號住處為警查獲，嗣又於八十八年八月二十九日晚上十時十
    五分，在台北市○○路與延平路口查獲。其因上開施用安非他命，業經依本院以
    八十八年度毒聲字第一０四０號裁定送觀察、勒戒後，有繼續施用毒品傾向。
二、案經臺北市政府警察局北投分局報請臺灣士林地方法院檢察署檢察官偵查，並聲
    請簡易處刑，暨函請併案審理。
    理  由
甲、撤銷部分：
一、右揭犯罪事實，業據被告甲○○於本院審理中自白不諱，其二次為警查獲時採取
    之尿液經送台北市立療養院檢驗，及送法務部調查局複驗（八十七年查獲該次所
    採之尿液）經檢驗結果，發現呈安非他命陽性反應，有台北市立療養院八十七年
    十二月三十日及八十八年九月七日之煙毒尿液檢驗報告書(六)各一紙，及法務部調
    查局八十八年三月一日00000000號檢驗通知書在卷可稽。堪認被告之自
    白，與事實相符。又被告前因施用毒品案件，經本院裁定送觀察、勒戒後，認無
    繼續施用毒品之傾向，由台灣士林地方法院檢察署檢察官於八十七年六月二十六
    以八十七年度偵字第五０七七號不起訴處分及本院於八十七年九月十八日以八十
    六年訴字第九八二號判決免刑確定，有該不起訴處分書、刑事判決存卷可參，另
    被告前因施用毒品，分經檢察官及本院為上開不起訴處分及免刑判決，然查上二
    案件被告僅執行一次觀察勒戒，此有本院電話紀錄及台灣士林看守所八十八年五
    月十四日士所戒字第一六一九號函各一份附卷可證，是其本次施用毒品應屬再
    犯，而非三犯，附此敘明。被告於五年內再犯毒品危害防制條例第十條第二項之
    罪，經裁定送觀察、勒戒，認有繼續施用毒品傾向，有本院八十八年度毒聲字第
    一九四九號裁定及臺灣士林看守所八十八年九月十三日士所戒字第三四八七號
    函附之有無繼續施用毒品傾向證明書各一份在卷可憑。本件事證已臻明確，被告
    犯行洵堪認定，應依法論科。
二、查安非他命為毒品危害防制條例所謂之第二級毒品，觀諸該條例第二條第二項第
    二款規定甚明。核被告施用安非他命部分，係犯毒品危害防制條例第十條第二項
    施用第二級毒品罪。其施用安非他命前後持有第二級毒品安非他命之低度行為，
    應為施用第二級毒品之高度行為所吸收，不另論罪。被告先後多次施用第二級毒
    品犯行，手段相同，時間緊接，所犯構成要件相同，顯係基於概括犯意反覆為之
    ，為連續犯，爰依刑法第五十六條之規定論以一罪，另施用安非他命係屬病態之
    自殘行為，且被告此次施用安非他命之犯行，其觀察勒戒及強制戒治之療程尚未
    完成，是本院認其連續施用安非他命之犯行，無加重其刑之必要。函請併案審理
    之八十八年毒偵字第一二三五號暨被告八十七年十二月二十三日上午以外之施用
    安非他命犯行部分，雖未據公訴人記載於犯罪事實欄，惟此部分與已起訴且經本
    院論罪科刑部分，有連續犯之裁判上一罪，本院自得併予審理。被告有事實欄所
    載之犯罪科刑執行情形，有台灣高等法院檢察署刑案紀錄簡覆表一份在卷可稽，
    其於五年內再犯本件有期徒刑以上之罪，為累犯，應依刑法四十七條之規定加重
    其刑。本件原審判處被告罪刑固非無見，惟被告於本院士林簡易庭判決前尚有前
    述承同一概括犯意施用安非他命之犯行，原判決未及審理此一部分，尚有未洽，
    檢察官以同上意旨為理由，提起上訴，為有理由，自應撤銷原判決，由本院另為
    適當之判決。爰審酌被告前已有吸用安非他命之前科，並經觀察、勒戒後，又再
    度施用，顯見其意志不堅，及其犯罪對身體健康所生之危害暨其犯後坦承犯行，
    態度良好等一切情狀，量處如主文所示之刑，並諭知易科罰金之折算標準。
乙、上訴駁回部分：
一、按提起上訴，應於送達判決後十日內為之，刑事訴訟法第三百四十九條定有明文
    。次按原審法院認為上訴不合法律上程式或法律上不應准許，或其上訴權已經喪
    失者，應以裁定駁回之；又第二審法院認為上訴有第三百六十二條前段之情形，
    應以判決駁回之，同法第三百六十二條前段、第三百六十七條亦定有明文。
二、經查本件上訴人即被告甲○○係於八十八年十二月十五日收受本院士林簡易庭簡
  易判決正本，有台灣台北監獄囑託送達文件簡覆表在卷可稽，竟遲至同年十二月
    二十八日始行上訴，顯已逾越上訴期間，其上訴即屬違背法律上之程式，揆諸前
    開規定自應予駁回。
丙、據上論斷，應依刑事訴訟法第四百五十五條之一第一項、第三項、第三百六十七
    條前段、第三百六十九條第一項前段、第三百六十四條、第二百九十九條第一項
    前段，毒品危害防制條例第十條第二項，刑法第十一條前段、第五十六條、第四
    十一條、第四十七條，罰金罰鍰提高標準條例第二條，判決如主文。
本案經檢察官陳嘉琪到庭執行職務
中        華        民        國    八十九    年    六    月    二十一  日
                                  臺灣士林地方法院刑事第四庭
                                      審判長法  官
                                            法  官
                                            法  官
本件不得上訴
附錄本案論罪科刑法條全文
毒品危害防制條例第十條第二項、第十一條第一項


司法院資訊處製作；財團法人民間司法改革基金會備份。
